【裁判字號】    95,上訴,1889
【裁判日期】    950731
【裁判案由】    毒品危害防制條例
【裁判全文】
臺灣高等法院刑事判決                95年度上訴字第1889號
上  訴  人
即  被  告  甲○○
上列上訴人因毒品危害防制條例案件，不服臺灣板橋地方法院95
年度訴字第911號，中華民國95年 5月1日第一審判決（起訴案號
：臺灣板橋地方法院檢察署95年度毒偵字第1772號；併辦案號95
年度毒偵字第3271號），提起上訴，本院判決如下：
    主  文
原判決撤銷。
甲○○連續施用第壹級毒品，處有期徒刑捌月；又連續施用第貳
級毒品，處有期徒刑陸月，扣案安非他命吸食器伍個、毒品分裝
勺子參支、分裝袋陸包均沒收之。應執行有期徒刑壹年，扣案安
非他命吸食器伍個、毒品分裝勺子參支、分裝袋陸包均沒收之。
    事  實
一、甲○○前於民國（下同）93年間因施用毒品案件，經觀察、
    勒戒後認無繼續施用毒品之傾向，而於93年7月7日執行完畢
    釋放出所，並經臺灣板橋地方法院檢察署檢察官於同日以93
    年度毒偵字第2520號為不起訴處分確定。
二、詎甲○○猶不知戒除毒癮，復於前揭觀察、勒戒執行完畢釋
    放後 5年內，分別基於施用第一級毒品海洛因及第二級毒品
    安非他命之概括犯意︰(一)於95年 2月17日中午某時許，在臺
    北縣板橋市○○街15號205室內，及於95年4月25日為警採尿
    前回溯26小時內某時，在不詳地點，分別以點燃摻有海洛因
    粉末之香菸及不詳之方式連續施用第一級毒品海洛因 2次；
    (二)另於於95年2月17日中午某時許，在臺北縣板橋市○○街1
    5號205室內，及自95年3月中旬某時許至95年4月23日某時止
    ，分別在位於台北縣板橋市內某處之「蘭竹」賓館內及台北
    縣板橋市○○路○段177 巷15號203室住處，以將安非他命置
    入吸食器內燒烤後吸入其煙霧之方式，連續施用第二級毒品
    安非他命多次。嗣分別於95年2月18日凌晨1時30分許，在臺
    北縣板橋市○○街15號 205室內經警查獲，並扣得安非他命
    吸食器4個；及於95年 4月25日凌晨1時20分許在台北縣板橋
    市○○路○段177巷15號 203室住處為警查獲，並扣得安非他
    命吸食器1個、毒品分裝勺子 3支、分裝袋6包，因而查悉上
    情。
三、案經臺北縣政府警察局板橋分局報請臺灣板橋地方法院檢察
    署檢察官偵查起訴及移請併辦。
    理  由
一、上揭犯罪事實，業據被告甲○○分別於原審及本院審理時坦
    承不諱，其先後於95年2月18日及95年4月25日遭查獲時所採
    集之尿液，經分別送請臺灣檢驗科技股份有限公司檢驗後，
    均確呈嗎啡（施用海洛因後之正常代謝物）及安非他命類陽
    性反應，有該公司濫用藥物尿液檢驗報告 2紙附卷可稽（見
    毒偵字第1772號卷第32頁、毒偵字第3271號卷第31頁），並
    有現場照片 4幀附卷（見毒偵字第1772號卷第20頁、毒偵字
    第3271號卷第18頁）及吸食器5個、毒品分裝勺子3支、分裝
    袋6包扣案可資參佐，應足擔保被告前揭自白之真實性。
二、次查，被告前於93年間因施用毒品案件，經觀察、勒戒後認
    無繼續施用毒品之傾向，而於93年9月7日執行完畢釋放出所
    ，並經臺灣板橋地方法院檢察署檢察官於同日以93年度毒偵
    字第2520號為不起訴處分確定，有本院被告前案紀錄表附卷
    可稽，其於觀察、勒戒執行完畢釋放後 5年內再犯本案施用
    毒品犯行事證明確，應依法予以論罪科刑。
三、被告甲○○犯罪行為後，刑法於94年1月7日修正，同年2月2
    日公布，95年7月1日施行。關於連續犯之規定業已廢止，應
    依數罪併罰之規定分論併罰，經比較新舊法之結果，既以行
    為時即舊法所規定之連續犯論以一罪較有利於被告，則依現
    行刑法第2條第1項前段規定，自應適用行為時法。核被告所
    為，係犯毒品危害防制條例第10條第 1項之施用第一級毒品
    罪，及同條第 2項之施用第二級毒品罪。其因施用而持有第
    一、二級毒品之低度行為，應各為其施用第一、二級毒品之
    高度行為所吸收，不另論罪。被告多次施用第一、二級毒品
    犯行，均時間緊接，且所犯各係構成要件相同之罪，顯係各
    基於概括犯意反覆為之，應各依行為時刑法第56條連續犯規
    定論以一罪，並均加重其刑。被告所犯前開二罪，犯意各別
    ，行為互殊，應予分論併罰。
五、移送併辦部份，因與前已起訴部分，有連續犯之裁判上一罪
    關係，為起訴效力所及，本院自應併予審判。
六、原審據以論科固非無見，惟查前開檢察官移送併辦部份原審
    未及審理，尚有未洽。檢察官執此指摘原判決不當，為有理
    由；被告為自己之不利益而上訴，雖無理由，惟原判決既有
    上揭可議之處，即屬無可維持，自應由本院將原判決撤銷改
    判。爰審酌被告除前揭觀察勒戒外，雖無其他不良素行（有
    本院被告前案紀錄表附卷可稽），然其既曾經觀察勒戒，當
    知施用毒品非但戕害身心，亦危害社會秩序，竟仍執意再犯
    ，足見並未真心戒除毒癮，兼衡其國中畢業之教育、智識程
    度，及犯後坦承犯行，庭訊時態度良好等一切情狀，量處如
    主文第 2項所示之刑，併定其應執行之刑。另扣案之安非他
    命吸食器 5個，乃被告所有用以施用毒品所用之物，業據其
    於警訊及本院審理時供述明確，而扣案毒品分裝勺子 3支，
    均曾經被告使用，亦為被告所有用以施用毒品所用之物，爰
    均依刑法第38條第1項第2款沒收之；至扣案之分裝袋 6包，
    既尚未曾使用，則屬被告所有供施用毒品預備之物，爰另依
    刑法第38條第1項第2款宣告沒收。
七、本件雖由被告上訴，但因原判決未及就併辦部分審理，且未
    依連續犯論擬，顯係適用法條不當，本院自得諭知較原審判
    決為重之刑，附此說明。
據上論斷，應依刑事訴訟法第369條第1項前段、第364條、第370
條但書、第299條第1項前段，毒品危害防制條例第10條第 1項、
第2項，刑法第11條前段、修正前第56條、第51條第5款、第38條
第1項第2款，判決如主文。
本案經檢察官林秀濤到庭執行職務。
中    華    民    國    95    年    7     月    31    日
                  刑事第六庭  審判長法  官  林  堭  儀
                                    法  官  蔡  聰  明
                                    法  官  王  炳  梁
以上正本證明與原本無異。
施用第一級毒品部分，如不服本判決，應於收受送達後十日內向
本院提出上訴書狀，其未敘述上訴之理由者並得於提起上訴後十
日內向本院補提理由書（均須按他造當事人之人數附繕本）。
施用第二級毒品部分，不得上訴。
                                    書記官  潘  大  鵬
中    華    民    國    95    年    8     月    1     日
附錄本判決論罪科刑法條全文：
毒品危害防制條例第十條
施用第一級毒品者，處六月以上五年以下有期徒刑。
施用第二級毒品者，處三年以下有期徒刑。


司法院資訊處製作；財團法人民間司法改革基金會備份。
